# 计学撮要问题4-1-47（无限期次级债券（永续债）或者优先股的确认问题）

提问人：cpab 时间：2017-07-23 18:03:38
计学撮要问题4-1-47（无限期次级债券（永续债）或者优先股的确认问题） 案例： 公司A向信托公司B借入了可续期贷款。 1 、贷款期限：公司A可自主决定贷款期限。 2 、强制付息条款：公司A发生以下事件，则需支付利息。： 1 、公司A分红。 2 、公司A减少注册资本。公司A如未发生强制付息事件，公司A可自主决定将本期的利息递延至下期。 3 、贷款利率：前 3 年按人行公布 1 至 5 年的贷款基准利率上幅10%，以年每年上一年增加 300 个基点，即3%，如发生利息递延支付的情况，则递延这一期的利率在原基础上上幅50%，如下一期仍递延，则为（原基础利率+50%）的平方。依次类推。 4 、贷款的归还： 1 、公司A决定何时还。 2 、公司A清算。该贷款在公司A破产清算时的清偿顺序等同于公司A的普通债务。 即：该贷款由于无强制的交付现金的义务，为公司A的权益工具。 请教： 计学撮要中说明：“在金融工具列报准则第九条，中并未提及发生清算时的优先受偿权。我们必须得出以下结论，即对金融工具是否为负债的相关测试仅为其是否强制交付现金。如果没有偿还义务，则该工具为权益工具，即使在实务中它在清算时比负债优先受偿。” 请教：此为何不能以金融工具列报准则中权益工具的定义，权益工具是指能证明拥有某个企业在扣除所有负债后的资产中的剩余权益的合同。来判断此为债务工具。是什么原理呢？对清算顺序的约定，不正说明此是债，而不是权益吗？

回答人：chenyiwei
如果考虑清算时优先权问题，则与持续经营假设矛盾，因此不作为主要考虑因素。而且金融工具列报准则对金融负债和权益工具的划分也是有具体指引的。 另外提示一点：在目前操作中，很多此类所谓的“永续委托贷款”的资金提供方是合伙企业或者资管计划，对此需要特别注意：如果此类资管计划或合伙企业本身的存续期限并不是无限的，而该委托贷款还本付息的现金又是支付合伙人（或投资人）退出款项、期满清算时向合伙人或投资人分配剩余现金的唯一来源，则这类情况下贷款为“永续”的承诺有无商业实质？这在判断永续债能否作为权益时也是需要考虑的因素。